

# **MON PROFIL**

Après 10 ans d'activité en tant que Mécanicien, j'ai décidé de m'orienter vers le métier de développeur web, domaine qui me passionne. Après un diplôme de développeur web (bac+2), et le développement de plusieurs projet, je suis aujourd'hui à la recherche de nouvelles opportunités.





# INFORMATIONS **PERSONNELLES**

31 05/06/1992



06 46 32 82 35

bens.92@hotmail.fr

### **SOFT SKILLS**

- Calme
- Organisé
- Adaptation rapide

#### CENTRE D'INTÉRÊT

- Nouvelles technologies
- Développement personnel (Communication non-violente, psychologie, pensées positives ...)
- Football (en club pendant 10 ans)

## **LANGUES**

- Français
- Anglais

# BENOIT DURAND

DÉVELOPPEUR WEB FRONT END

#### **EXPÉRIENCES PROFESSIONNELLES**

#### 2020-2021 Openclassrooms

- Création de sites web statiques en HTML/CSS.
- Optimisation d'un site web existant (SEO + Accessibilité).
- Front end d'un site e-commerce en Javascript (+ exploitation API).
- Back end d'un site de critique culinaire, avec NodeJS, Express, et
- Création d'un réseau social d'entreprise avec Vue.js, NodeJS, MySQL et Sequelize.

#### 2011-2020 Transports RAVE SA (71)

- Poste de Mécanicien de 2011 à 2020.
- Astreintes nuits et week-end (Dépannages sur routes).
- Gestion d'un atelier de 2018 à 2020.

#### HARD SKILLS













#### **DIPLOMES**

#### Développeur Web titre RNCP de niveau 5 (Bac+2)

2020 - 2021 Obtenu chez Openclassrooms:

- découper, assembler et intégrer tous les éléments d'une maquette graphique en HTML5 et CSS;
- animer les pages web avec CSS3;
- appliquer les standards du web et les normes en vigueur ;
- construire un site web fluide s'adaptant à tout type d'écran (web, smartphone et tablette);
- améliorer le référencement naturel en utilisant les balises selon leur sémantique;
- faire réagir la page web en fonction des actions de l'utilisateur en JavaScript;
- se connecter à un service web pour exploiter des données tierces
- gérer les comptes utilisateurs ;
- concevoir un site maintenable grâce à la gestion des erreurs et exceptions;
- créer, gérer et afficher le contenu d'une base de données.

#### **BTS** Après vente automobile

2012-2014 Obtenu au CFA automobile de Mâcon (71)

#### **BAC Professionnel Maintenance des matériels**

2010-2012 Obtenu chez les Compagnons du Devoir à Reims (51)